【裁判字號】    96,易緝,171
【裁判日期】    970125
【裁判案由】    竊盜等
【裁判全文】
臺灣板橋地方法院刑事判決             96年度易緝字第171號
公  訴  人  臺灣板橋地方法院檢察署檢察官
被      告  乙○○
上列被告因竊盜等案件，經檢察官提起公訴（87年度偵字第1100
號），本院判決如下：
    主  文
乙○○共同攜帶兇器竊盜，處有期徒刑捌月，扣案之鐵剪壹支沒
收；又偽造署押，處有期徒刑肆月，偽造「陳文乾」之署押枚
、指印貳枚均沒收。應執行有期徒刑壹年，扣案之鐵剪壹支及偽
造「陳文乾」之署押枚、指印貳枚均沒收。
    事  實
一、乙○○與丙○○（另經本院87年度易字第1269號判決有罪確
    定）共同基於意圖為自己不法所有之犯意聯絡，於民國86年
    5 月20日晚上11時30分許，持丙○○與乙○○所共有、客觀
    上可供作兇器使用之鐵剪1 把，至臺北縣土城市○○路○ 段
    240 巷1 號前，以該鐵剪破壞綠點資源回收有限公司（以下
    簡稱「綠點公司」）置放該處之資源回收箱上之鎖後（毀損
    部分未據告訴），竊取箱內之回收衣物33件，得手後為警當
    場查獲，並扣得上開鐵剪1 把。嗣經警將乙○○帶回臺北縣
    政府警察局土城分局清水派出所及土城分局刑事組製作筆錄
    時，乙○○竟冒用其兄陳文乾之名應訊，並在2 份警詢筆錄
    上偽簽「陳文乾」之署名各1 枚，及偽捺指印各1 枚代表其
    本人即為陳文乾之意思；嗣再經警移送臺灣板橋地方法院檢
    察署偵訊時，復以上揭手法冒名應訊，並在偵訊筆錄偽簽「
    陳文乾」之署名1 枚，均足以生損害於陳文乾及偵查機關對
    犯罪偵查之正確性。
二、案經臺北縣政府警察局土城分局報請臺灣板橋地方法院檢察
    署檢察官偵查起訴。
    理  由
一、訊據被告乙○○固坦承曾在前揭時、地為警逮捕，並在上開
    警詢、偵查筆錄中簽署「陳文乾」之姓名3 枚及按捺指印2
    枚等情，惟矢口否認有公訴人所指竊盜及偽造署押等犯行，
    並辯稱：那天是丙○○找我去搬舊衣服，因為丙○○說那邊
    那個舊衣回收箱設置是違法的，清潔隊要清掉，所以舊衣服
    可以拿，叫我去幫忙而已，我坐丙○○的車到那邊，我還沒
    下車，就有一群人衝出來，把我拉下車，還毆打我，我根本
    都沒有去碰到舊衣箱；後來警察來了，把我帶回去警察局，
    我當時被打的很難過，我跟警察說我是乙○○，警察就叫我
    把兄弟的名字都列出來，我就寫給警察看，警察就說我應該
    是「陳文乾」，強迫我承認自己是「陳文乾」，所以我只好
    以「陳文乾」的名義應訊，後來到地檢署，因為我之前都說
    自己是「陳文乾」了，所以就只好跟檢察官說我是「陳文乾
    」，並且簽「陳文乾」的名字，我是被強迫的，我沒有要偽
    造署名云云。惟查：
    (一)關於本件被告乙○○所犯上開共同攜帶兇器竊盜等事實，
      業據證人甲○○於本院審理中證稱：86年5 月20日，我當
      時是綠點資源回收有限公司的舊衣回收桶的回收員，我是
      負責土城區域。當日23時30分許，我們公司在土城市○○
      路○ 段240 巷1 號前的資源回收箱，有發生遭竊情形。當
      天晚上我剛好開車去到上開地點前的回收箱要收衣服，發
      現有有兩個人拿破壞剪在剪回收箱的鎖頭，要偷裡面的衣
      服，對方是開車，我就喊抓賊，對方就跑，跑了大約兩百
      公尺，後來被一些左鄰右舍幫忙抓，兩個人都有抓到。當
      時我看到的時候，該2 人都在回收箱那裡，都已經下車要
      去拿衣服。我記得拿破壞剪的人好像是在庭被告。我們公
      司回收箱的鎖頭已經被破壞，且回收箱被打開，衣服被拿
      出來等語甚為明確（見本院卷第52-53 頁）。核與證人即
      同案被告丙○○於警詢中所證述之情形相符（見偵查卷第
      6-7 頁；被告就此部分證據之證據能力並不爭執）。並有
      贓物認領保管單1 紙附卷可稽（見偵查卷第11頁）；此外
      ，復有被告乙○○與共犯丙○○所有供犯本罪所用之鐵剪
      1 支扣案可資佐證。
    (二)至於被告偽造「陳文乾」署名、捺印等事實，業據證人丁
      ○○○○於本院審理中證稱：86年5 月20日我擔任土城分
      局清水派出所警員，86年5 月20日晚上11時半，我們有查
      獲一件位於土城市○○路240 巷1 號竊取資源回收箱的案
      子，是我到場處理的。偵查卷第4-6 頁「陳文乾」之警詢
      筆錄，是我所製作，當時自稱「陳文乾」的人，就是在庭
      被告，是被告自己說他叫「陳文乾」；我們並沒有指示被
      告要以「陳文乾」的名字來應訊，這是違法的行為，我們
      不可能這樣做。上開筆錄「陳文乾」的簽名，也是被告自
      己簽名。被告說我們警方要求他用「陳文乾」的名義應訊
      ，是被告亂講的，我們警方不可能某人說是甲，我們硬說
      是乙，因為跟案情無關，沒有意義等語明確（見本院卷第
      54-56 頁）；且有上開警詢筆錄2 份、偵訊筆錄1 份上被
      告偽簽之「陳文乾」姓名3 枚、按捺指印2 枚附卷可查（
      見偵查卷第5 、6 、18頁）。且按捺於前揭警詢筆錄上「
      陳文乾」署名旁之指印2 枚，經送內政部警政署刑事警察
      局鑑定結果，確屬被告乙○○之指紋無誤一節，亦有該局
      86年12月3 日局紋字第631 號鑑定書1 份附卷可按（見偵
      查卷第32-36 頁）。
    (三)至被告乙○○辯稱其本人到案發現場當時還坐在車上，就
      被人拉下去打，根本沒有偷衣服；事後到警察局，是警員
      強迫其以「陳文乾」之名應訊云云。非但與前揭事證不符
      ，且被告與丙○○本件所竊不過係舊衣數件，價值甚菲，
      證人甲○○有何必要大費周章召集一群人埋伏設局等待被
      告與丙○○2 人到場後予以毆打之必要？又員警廖振弘與
      被告非親非故，與被告之兄陳文乾亦無仇怨，又何需甘冒
      違法瀆職之風險，而強迫被告冒「陳文乾」之名應訊之理
      ？凡此均與常理顯然有悖，被告前揭辯詞均顯係事後卸責
      之詞，全然不足採信。
二、查扣案鐵剪既可剪斷舊衣回收箱之鎖頭，若持以攻擊人體，
    當可造成嚴重之傷害，核其性質自屬刑法上之兇器無疑，是
    核被告乙○○所為，係犯刑法第321 條第1 項第3 款之攜帶
    兇器竊盜罪；及同法第217 條之偽造署押罪。被告與丙○○
    間就加重竊盜犯行間，有犯意之聯絡及行為之分擔，均為共
    同正犯；被告在前揭警詢、偵查筆錄中偽造署名3 枚、指印
    2 枚，時間相當緊接，應係出於單一偽造署押之接續犯意而
    為之，應論以接續犯。起訴意旨求予依連續犯規定論處，尚
    有未洽，附此敘明。爰審酌被告行為時正值壯年，不思以正
    當工作謀求生計，反而貪圖小利，為本件加重竊盜之犯行；
    為警查獲後，又為圖卸責，冒名應訊，偽造其兄「陳文乾」
    之署名及捺印，其犯罪之動機、目的、手段均殊非可取，雖
    本件其所竊取之回收衣物價值不高，惟被告犯後飾詞狡辯，
    又一再逃亡經數度通緝，犯後態度顯屬惡劣等一切情狀，分
    別量處如主文所示之刑，並定其應執行刑，以示懲儆（本件
    被告係於96年11月25日通緝到案，尚不得邀中華民國九十六
    年罪犯減刑條例之寬典，附此敘明）。又扣案之鐵剪1 支為
    被告與丙○○所共有，供共犯本罪所用之物，業據渠2 人於
    偵查中供明在卷，爰依刑法第38條第1 項第2 款規定諭知沒
    收；另如事實欄所示偽造之「陳文乾」署名3 枚、偽捺之指
    印2 枚，均應依刑法第219 條之規定沒收之。
據上論斷，應依刑事訴訟法第299 條第1 項前段，刑法第28條、
第321 條第1 項第3 款、第217 條、第51條第5 款、第219 條、
第38條第1 項第2 款，判決如主文。
本案經檢察官陳旻源到庭執行職務。
中    華    民    國    97    年    1     月    25    日
                  刑事第十三庭  法  官  許映鈞
以上正本證明與原本無異
如不服本判決應於送達後10日內向本院提出上訴狀
                                書記官  范煥堂
中    華    民    國    97    年    1     月    25    日
附錄本案論罪科刑法條全文
中華民國刑法第217條
偽造印章、印文或署押，足以生損害於公眾或他人者，處3 年以
下有期徒刑。
盜用印章、印文或署押，足以生損害於公眾或他人者，亦同。
中華民國刑法第321條
犯竊盜罪而有左列情形之一者，處6 月以上、5 年以下有期徒刑
：
一  於夜間侵入住宅或有人居住之建築物、船艦或隱匿其內而犯
    之者。
二  毀越門扇、牆垣或其他安全設備而犯之者。
三  攜帶兇器而犯之者。
四  結夥三人以上而犯之者。
五  乘火災、水災或其他災害之際而犯之者。
六  在車站或埠頭而犯之者。
前項之未遂犯罰之。


司法院資訊處製作；財團法人民間司法改革基金會備份。
